ru: Необходимость подготовки чернил: Концентрат (разбавить водой); Готово к использованию; Требует растирания; Другое
bg-BG: Необходима подготовка на мастило: Концентрат (разрежда се с вода); Готово за употреба; Изисква стриване; Други
fi: Muste on valmisteltava: Tiiviste (laimennettava vedellä); Käyttövalmis; Vaatii jauhamista; Muu
en: Ink preparation required: Concentrate (dilute with water); Ready to use; Requires grinding; Other
fr: Préparation requise de l’encre: Concentré (diluer avec de l’eau); Prêt à l’emploi; Nécessite un broyage; Autre
tr: Mürekkep hazırlığı gereklidir: Konsantre (suyla seyreltilir); Kullanıma hazır; Öğütme gerektirir; Diğer
da: Klargøring af blæk påkrævet: Koncentrat (fortyndes med vand); Klar til brug; Kræver formaling; Andet
ko: 잉크 준비 필요: 농축액(물에 희석); 바로 사용 가능; 분쇄 필요; 기타
sl-SI: Potrebna je priprava črnila: Koncentrat (redčite z vodo); Pripravljeno za uporabo; Zahteva mletje; Drugo
lt-LT: Reikalingas rašalo paruošimas: Koncentratas (atskiesti vandeniu); Paruoštas naudoti; Reikia sutrinti; Kita
it: Preparazione dell'inchiostro necessaria: Concentrato (da diluire con acqua); Pronto all’uso; Richiede macinazione; Altro
hr-HR: Potrebna je priprema tinte: Koncentrat (razrijediti vodom); Spremno za upotrebu; Potrebno trljanje; Ostalo
zh-CN: 墨水预处理要求: 浓缩型（加水稀释）; 即用型; 需研磨; 其他
ro-RO: Pregătirea cernelii este necesară: Concentrat (diluare cu apă); Gata de utilizare; Necesită măcinare; Altele
hu: Tinta előkészítése szükséges: Koncentrátum (vízzel hígítandó); Felhasználásra kész; Dörzsölést igényel; Egyéb
ja: 必要なインクの準備: 濃縮 (水で希釈); すぐに使える; すりつぶす必要がある; その他
pt-PT: Preparação da tinta necessária: Concentrado (diluir com água); Pronto a usar; Requer moagem; Outro
el: Απαιτείται προετοιμασία μελανιού: Συμπυκνωμένο (αραιώνεται με νερό); Έτοιμο για χρήση; Απαιτεί τρίψιμο; Άλλο
sk-SK: Vyžaduje sa príprava atramentu: Koncentrát (riedi sa vodou); Pripravené na použitie; Vyžaduje sa trenie; Iné
cs: Nutná příprava inkoustu: Koncentrát (ředitelný vodou); Připravený k použití; Vyžaduje tření; Jiné
zh-TW: 墨水使用前準備: 濃縮 (需加水稀釋); 隨開即用; 需研磨; 其他
pt-BR: Tinta preparação necessária: Concentrado (diluir com água); Pronto para uso; Requer moagem; Outro
sv: Nödvändig beredning av bläck: Koncentrat (späds med vatten); Färdig att använda; Kräver rivning; Övrigt
nl: Inkt voorbereiding vereist: Concentraat (verdunnen met water); Klaar voor gebruik; Moet worden gewreven; Overige
nb: Blekkforberedelse kreves: Konsentrat (fortynnes med vann); Klar til bruk; Krever maling; Annet
es: Requisito de preparación de la tinta: Concentrado (diluir con agua); Listo para usar; Requiere molienda; Otro
pl: Wymagane przygotowanie tuszu: Koncentrat (do rozcieńczenia wodą); Gotowy do użycia; Wymaga ucierania; Inne
th: การเตรียมหมึกที่กำหนด: เข้มข้น (เจือจางด้วยน้ำ); พร้อมใช้งาน; ต้องฝน; อื่นๆ
vi: Yêu cầu chuẩn bị mực: Cô đặc (pha loãng với nước); Dùng ngay; Cần mài; Khác
de: Erforderliche Tintenvorbereitung: Konzentrat (zur Verdünnung mit Wasser); Gebrauchsfertig; Erfordert Anreiben; Sonstige